臺灣臺北地方法院刑事判決　　　　　　　　 96年度易字第3號
　　公　訴　人　臺灣臺北地方法院檢察署檢察官
　　被　　　告　甲○○
　　　　　　　　丙○○
　　　　　　　　　　　　國民
 　　　　　　　 乙○○
　　　　　　　　　　　　國民
上列被告等因竊盜案件，經檢察官提起公訴（九十五年度偵字第
二０四三六號），因被告於準備程序中就犯罪事實為有罪之陳述
，經本院合議庭裁定由受命法官獨任進行簡式審判程序審理，茲
判決如下：
    主    文
甲○○、丙○○、乙○○結夥三人以上竊盜，均累犯，均處有期
徒刑拾月。
    犯罪事實
一、甲○○前(1)於民國九十三年間因施用第一、二級毒品，經臺
    灣板橋地方法院於九十三年十一月二十二日以九十三年度訴
    字第一四四二號分別判處有期徒刑一年、四月，合併應執行
    有期徒刑一年二月確定，於九十三年十二月三十一日入監執
    行，九十四年十二月二十六日縮刑期滿；又於(2)九十三年間
    因連續竊盜罪，經臺灣士林地方法院於九十四年一月十日以
    九十三年度士簡字第一三三０號判處有期徒刑六月確定，並
    與上開(1)之案件於九十四年七月二十二日以九十四年聲字第
    六四四號定應執行有期徒刑一年八月，扣除上開(1)案件已執
    行之部分，於九十四年十二月二十七日接續執行，九十五年
    三月三日因縮短刑期假釋出監付保護管束，於九十五年六月
    九日假釋期滿未經撤銷，以已執行完畢論。丙○○前(1)於九
    十三年間因竊盜案件，經臺灣士林地方法院於九十四年一月
    二十六日以九十四年度易字第二二號判處有期徒刑八月確定
    ；又(2)於九十三年間因施用毒品案件，經臺灣士林地方法院
    於九十四年三月八日以九十四年度訴字第八九號判處有期徒
    刑八月確定，並與上開(1)之案件定應執行有期徒刑一年三月
    ，於九十四年三月四日入監上開(1)(2)案件執行，扣除羈押日
    數一百十五日，於九十五年二月八日執行完畢。乙○○前於
    九十二年間因施用第一、二級毒品案件，經臺灣士林地方法
    院於九十二年八月二十一日以九十二年度訴字第一０二號分
    別判處有期徒刑一年二月、八月，合併應執行有期徒刑一年
    八月確定，於九十三年一月九日入監執行，九十四年六月八
    日因縮短刑期假釋出監交付保護管束，於九十四年八月十九
    日假釋期滿未經撤銷，以已執行完畢論。
二、詎甲○○、丙○○、乙○○三人仍不知悛悔，基於意圖為自
    己不法所有之共同犯意聯絡，於九十五年九月九日十一時許
    ，先由乙○○向一一一車行承租車牌號碼ZZ－五四七０號自
    用小貨車，再於同日十三時許，駕駛該車，搭載丙○○、甲○○，至臺北市○○區○○街三０一巷八號，由乙○○駕車
    在外把風，丙○○、甲○○則下車徒手共同竊取信有起重有
    限公司停車場內之電纜線一批（規格６００Ｖ　ＶＶＲ３Ｃ
    X６０ｍｍ２、長約五十公尺），得手後隨即將該批電纜線
    運至臺北市○○區○○街一五四巷四號之守威資源回收場，
    以新臺幣（下同）八千七百七十五元之代價售予不知情之郭
    陰和（另由檢察官為不起訴處分），得款後由乙○○、丙○○各分得二千元，餘款則歸甲○○所有。嗣經陳阿富發現遭
    竊後報警循線查獲該批電纜線，並自丙○○處扣得出售贓物
    之餘款四百元，自乙○○處扣得出售贓物之餘款五百元，始
    獲悉上情。
三、案經陳阿富訴由臺北市政府警察局中山分局移送臺灣臺北地
    方法院檢察署檢察官偵查起訴。
    理    由
壹、程序方面：
    按本件被告所犯係死刑、無期徒刑、最輕本刑為三年以上有
    期徒刑以外之罪，其於準備程序就前揭被訴事實為有罪之陳
    述，經本院告知簡式審判程序之旨，並聽取其與公訴人之意
    見後，本院認無不得或不宜改依簡式審判程序進行之處，爰
    依刑事訴訟法第二百七十三條之一第一項、第二百八十四條
    之一，裁定本件由受命法官獨任進行簡式審判程序，合先敘
    明。
貳、實體方面：
一、證據之認定：
    上揭犯罪事實，業據被害人陳阿富於警詢時指述明確（偵查
    卷第二十八頁至第三十頁調查筆錄、第一三四頁至第一三五
    頁訊問筆錄參照），並有證人徐素卿於警詢中之證述（偵查
    卷第二十五頁至第二十七頁調查筆錄參照），與證人郭陰和
    於警詢及檢察官偵查中之供述（偵查卷第二十一頁至第二十
    四頁調查筆錄、第一０九頁、第一三三頁訊問筆錄參照）及
    現場照片十二張、被害人陳阿富領回遭竊電纜線出具之贓物
    認領保管單、合約書影本、單據二紙等在卷足憑（偵查卷第
    六十二頁至第七十頁、第六十一頁、第七十一頁、第一一一
    頁參照），且被告三人於本院九十六年三月十三日審理時對
    於上開犯罪事實亦供承不諱（本院當日筆錄參照），是依上
    開補強證據皆足資擔保被告於本院審理中所為之上開任意性
    自白具有相當程度之真實性，而得使本院確信被告前述自白
    之犯罪事實確屬真實，參照刑事訴訟法第一百五十六條第一
    項「被告之自白，非出於強暴、脅迫、利誘、詐欺、疲勞訊
    問、違法羈押或其他不正之方法，且與事實相符者，得為證
    據。」及第二項「被告或共犯之自白，不得作為有罪判決之
    唯一證據，仍應調查其他必要之證據，以察其是否與事實相
    符。」規定。從而，本件事證明確，被告之犯行堪以認定。
二、論罪科刑之法律適用：
  (一)核被告甲○○、丙○○、乙○○所為，係犯刑法第三百二十
    一條第一項第四款結夥三人以上之加重竊盜罪。
  (二)被告三人有如犯罪事實欄一之部分所載之犯罪科刑執行情形
    ，此有臺灣高等法院被告全國前案紀錄表一份在卷可稽，前
    等受有期徒刑執行完畢，於五年以內再犯本件有期徒刑以上
    之罪，均為累犯，均應依刑法第四十七條之規定加重其刑。
  (三)爰審酌被告三人之犯罪動機、目的、手段、犯罪對被害人所
    造成之損害、犯罪所得不高、暨其智識程度不高、素行不佳
    並犯後態度等一切情狀，量處如主文所示之刑，以資懲儆。
據上論斷，應依刑事訴訟法第二百七十三條之一第一項、第二百
九十九條第一項前段，刑法第三百二十一條第一項第四款、第四
十七條第一項，判決如主文。
本案經檢察官涂永欽到庭執行職務。
中　　華　　民　　國　　96　　年　　3　　月　　30　　日
　　　　　　　　　刑事第九庭  法　官  葉珊谷
以上正本證明與原本無異。
如不服本判決，應於判決送達後10日內，向本院提出上訴狀。
                              書記官  顏淑華
中　　華　　民　　國　　96　　年　　3 　　月　　30　　日
附錄本案論罪科刑法條全文：
中華民國刑法第三百二十一條：
犯竊盜罪而有左列情形之一者，處六月以上、五年以下有期徒刑
：
一、於夜間侵入住宅或有人居住之建築物、船鑑或隱匿其內而犯之者。
二、毀越門扇、牆垣或其他安全設備而犯之者。
三、攜帶兇器而犯之者。
四、結夥三人以上而犯之者。
五、乘火災、水災或其他災害之際而犯之者。
六、在車站或埠頭而犯之者。
前項之未遂犯罰之。
